# 请教关于以房屋建筑物及现金出资成立子公司的会计处理

提问人：罗非瞳 时间：2010-12-08 10:44:44
各位版主和版友大家好。现遇到一个情况，A公司以现金 300 万，房屋建筑物净值 1000 万，该房屋建筑物评估价格为 1 亿元,新设成立一个子公司B。子公司B实收资本 1000 万元，资本公积 9300 万元。请教这种情况下A公司对子公司B的投资是否适用《企业会计准则第7 号——非货币性资产交换》的相关定义？A公司如何确认对B公司的长期股权投资呢？谢谢大家赐教！

回答人：chenyiwei
这个问题本版面有多次讨论，请楼主搜索一下本版面过去的讨论。 对于投资方而言，以非货币资产出资设立子公司是适用非货币性交换准则的（以用于出资的资产换取了一项对子公司的长期股权投资）。多数情况下此类交易不具有商业实质。